臺灣高等法院臺中分院刑事判決
109年度交上易字第875號
上  訴  人  臺灣南投地方檢察署檢察官
被      告  黃冠學



選任辯護人  林萬生律師
上列上訴人因被告過失致死案件，不服臺灣南投地方法院107年
度交易字第72號中華民國109 年6 月17日第一審判決（起訴案號
：臺灣南投地方檢察署106 年度調偵字第119 、120 號），提起
上訴，本院判決如下：
    主  文
上訴駁回。
    理  由
一、公訴意旨略以：被告黃冠學騎車牌號碼000-000號普通重機
    車（下稱乙車），於民國105年12月10日18時26分許，沿南
    投縣南投市中興路由南投市往草屯方向行駛，被害人郭○○酒
    後騎車牌號碼000-000號普通重機車（下稱甲車）在南投市
    內興路轉入中興路後，續亮機車前後燈由草屯往南投市區前
    進，上開2機車互在中興路之對向車道直行。當乙車騎過中
    興路221號萊爾富超商前面，被告應注意、且能注意車前狀
    況及兩車並行之間隔，並隨時採取必要之安全措施，疏未注
    意被害人已從對向騎入乙車之車道而逆向直行，竟在被害人
    所騎甲車之車燈靠近其前方1公尺處，被告始發現情況危險
    ，急朝左前方往路中央剎車，但閃避不及，乙車之前輪右上
    方車身、車頭右側因而遭甲車之車頭正面撞擊，乙車隨而迴
    轉近180度後倒在近分向限制線之自己車道之地上（車頭朝
    萊爾富超商右側之房屋、後車輪近分向限制線），甲車則在
    乙車之車道白色邊線倒地（車頭朝萊爾富超商、後車輪壓在
    白色邊線上，車頭車身均倒在邊線外之路肩）。肇事後，被
    害人當場受有顱骨骨折、顱內出血、肺挫傷等傷害，被告則
    受有臉部開放性傷口合併下顎骨骨折、右側橈骨骨折、口腔
    內開放性傷口、牙齒斷裂等傷害，均經呼請救護車載到部立
    南投醫院急救，被害人（被抽血驗出血液中酒精含量為75.3
    ㎎/dL ，超過法定標準值）再經轉送中山醫學大學附設醫院
    救治，延至同年12月12日凌晨1 時8 分許，經醫師宣告不治
    死亡。因認被告涉犯修正前刑法第276 條第1 項之過失致死
    罪嫌。
二、按犯罪事實應依證據認定之，無證據不得認定犯罪事實。又
    不能證明被告犯罪者，應諭知無罪之判決，刑事訴訟法第15
    4 條第2 項、第301 條第1 項前段分別定有明文。次按所謂
    認定犯罪事實之證據，係指足以認定被告確有犯罪行為之積
    極證據而言，該項證據自須適合於被告犯罪事實之認定，始
    得採為斷罪之資料；又事實之認定，應憑證據，如未能發現
    相當證據，或證據不足以證明，自不能以推測或擬制之方法
    ，為裁判基礎（最高法院29年上字第3105號、40年台上字第
    86號判決參照）。且認定犯罪事實所憑之證據，雖不以直接
    證據為限，間接證據亦包括在內，然而無論直接證據或間接
    證據，其為訴訟上之證明，須於通常一般之人均不致有所懷
    疑，而得確信其為真實之程度者，始得據為有罪之認定，倘
    其證明尚未達到此一程度，有合理之懷疑存在而無從使事實
    審法院得有罪之確信時，即應由法院為諭知被告無罪之判決
    （最高法院76年台上字第4986號判決足參）。再按檢察官就
    被告犯罪事實，應負舉證責任，並指出證明之方法，刑事訴
    訟法第161 條第1 項有明文規定，因此，檢察官對於起訴之
    犯罪事實，應負提出證據及說服之實質舉證責任。倘其所提
    出之證據，不足為被告有罪之積極證明，或其指出證明之方
    法，無從說服法院以形成被告有罪之心證，基於無罪推定之
    原則，自應為被告無罪判決之諭知（最高法院92年台上字第
    128號判決意旨可資參見）。此即學說上所稱基於嚴格證明
    法則下之「有罪判決確信程度」，對於被告是否犯罪之證據
    應證明至「無庸置疑」之程度，否則，於無罪推定原則下，
    被告自始被推定為無罪之人，對於檢察官所指出犯罪嫌疑之
    事實，並無義務證明其無罪，即所謂「不自證己罪原則」，
    而應由檢察官負提出證據及說服之責任，如檢察官無法舉證
    使達有罪判決之確信程度，以消弭法官對於被告是否犯罪所
    生之合理懷疑，自屬不能證明犯罪，即應諭知被告無罪。
三、證據能力之說明：
    按刑事訴訟法第155 條第2 項規定：「無證據能力、未經合
    法調查之證據，不得作為判斷之依據」，在學理上，以嚴謹
    證據法則稱之，係為保護被告正當法律程序權益而設，嚴格
    限制作為判斷、認定基礎之依據，必須係適格之證據資料，
    並經由完足之證據提示、辨認、調查與辯論，始能為不利於
    被告之有罪判決，至於對其有利之無罪判決，自不在此限。
    學理上乃有所謂彈劾證據，與之相對照，作用在於削弱甚或
    否定檢察官所舉不利被告證據之證明力，是此類彈劾證據，
    不以具有證據能力為必要，且毋庸於判決理由內，特別說明
    其證據能力之有無（最高法院100 年度台上字第4761號裁判
    意旨參照）。又按有罪之判決書應於理由內記載認定犯罪事
    實所憑之證據及其認定之理由，刑事訴訟法第310 條第1 款
    有明文規定。而犯罪事實之認定，係據以確定具體的刑罰權
    之基礎，自須經嚴格之證明，故其所憑之證據不僅應具有證
    據能力，且須經合法之調查程序，否則即不得作為有罪認定
    之依據。倘法院審理之結果，認為不能證明被告犯罪，而為
    無罪之諭知，即無前揭第154 條第2 項所謂「應依證據認定
    」之犯罪事實之存在。因此，同法第308條前段規定，無罪
    之判決書只須記載主文及理由。而其理由之論敘，僅須與卷
    存證據資料相符，且與經驗法則、論理法則無違即可，所使
    用之證據亦不以具有證據能力者為限，即使不具證據能力之
    傳聞證據，亦非不得資為彈劾證據使用。故無罪之判決書，
    就傳聞證據是否例外具有證據能力，本無須於理由內論敘說
    明（最高法院100年度台上字第2980號裁判意旨足參）。本
    案既為被告無罪之諭知（理由詳後述），自無庸就判決內所
    引各項證據是否具證據能力逐一論述，合先敘明。
四、公訴人認被告黃冠學涉犯修正前之刑法第276 條第1 項之過
    失致死罪嫌，無非係以被告之供述、告訴人陳秀芳之指述、
    南投縣政府警察局道路交通事故肇事人自首情形紀錄表、道
    路交通事故現場圖、道路交通事故調查報告表㈠㈡、現場照片
    、google路線圖、路口監視器翻拍擷取照片、雙方診斷證明
    書、被害人之相驗屍體證明書、抽血檢驗酒精成分之醫檢書
    等為其主要論據。另檢察官上訴意旨則略以：肇事前路段即
    中興路與新興路及中興路與南新路交岔口，均設有閃光黃燈
    ，且該處路面寬路僅12.4公尺，行經此處本應減速慢行，且
    該處距肇事地點僅60公尺，被告駕車之速度顯無可能立即減
    速，亦無被告煞車或減速之證據，再觀諸兩車損毀程度，被
    告必然係以極高速度超速行駛，方無法即時閃避。又被告原
    稱被害人為突然違規迴轉至其車道，則被害人車速絕非快速
    ，被害人並非以某一速度與被告機車對撞，致受有嚴重車損
    ，益徵被告當時車速極高。是原判決之認事用法尚嫌未洽，
    請撤銷原判決，更為適當合法之判決。
五、訊據被告黃冠學對於其於上開時、地騎乘乙車與被害人騎乘
    之甲車發生碰撞等情，並不爭執，惟堅詞否認有何起訴書所
    載之過失致死犯行，於原審、本院辯稱：我不認罪，當時我
    直行在自己車道內，被害人郭○○騎乘甲車突然在雙黃線的地
    方跨越迴轉而來，離我很近，我有閃避，但還是來不及，沒
    有時間反應；我是直行車，在這之前我沒看到被害人的機車
    ，被害人是突然左轉進我的車道，撞擊我機車前輪，我根本
    沒有時間反應，導致我的機車順時鐘倒地，右邊機車殼才會
    有傷痕等語。經查：
  ㈠被告騎乘乙車於105年12月10日18時26分許，沿南投縣南投市
    中興路由南投市往草屯方向（由南往北方向）行駛，途經南
    投市○○路000號前，與被害人騎乘之甲車發生碰撞，被害人
    因此受有顱骨骨折、顱內出血、肺挫傷等傷害，經送醫救治
    ，延至同年12月12日凌晨1 時8 分許不治死亡乙情，為被告
    所不否認，並經告訴人即被害人之妻陳秀芳指述在卷，且有
    南投縣政府警察局中興分局案件初步調查報告暨報驗書、南
    投縣政府警察局中興分局光明派出所受理各類案件紀錄表、
    中山醫學大學附設醫院診斷證明書、南投縣政府警察局道路
    交通事故肇事人自首情形紀錄表、道路交通事故現場圖、道
    路交通事故調查報告表㈠㈡、現場照片、google路線圖、路口
    監視器翻拍擷取照片、勘（相）驗筆錄、臺灣南投地方檢察
    署相驗屍體證明書、法醫檢驗報告書、相驗照片等附卷可稽
    （見相卷第3 至4 、6 、7 、14至15、16至17、20至21、22
    至23、24至32、34、35至38、45、49、50至57、58至62頁；
    偵1213卷第19、20頁），是上開部分之事實堪認屬實。而此
    部分事實，雖堪認定，惟充其量僅能證明乙車、甲車發生前
    揭交通事故，被害人並因而死亡，至於被告是否有起訴書所
    載過失致死行為，則無從依上開證據推認之。
  ㈡公訴及上訴意旨固依據前揭四所列之證據資料，推認：被告
    騎乘乙車行至事故地點，因疏未注意車前狀況及隨時採取必
    要之安全措施，且車速過快，致閃避不及，而與被害人騎乘
    之甲車碰撞，被害人不幸死亡等節。然就本案車禍之發生，
    被告有無過失，仍應審究被告是否有應注意、能注意而未予
    注意之情事而定：
  ⒈汽機車駕駛人之注意義務，散見於道路交通安全規則、道路
    交通標誌標線號誌設置規則、道路交通管理處罰條例等相關
    規定，然汽機車駕駛人是否負有注意義務，以道路交通安全
    規則第94條第3項所定「汽車行駛時，應注意車前狀況，並
    隨時採取必要之安全措施」此一注意義務言之，其規範目的
    ，乃在防免車輛行駛時，因前方突發狀況產生碰撞事故、進
    而造成人身傷亡。另對於駕駛人某特定行為，欲審認其是否
    構成刑事責任，必須對於該行為人能期待其不為該行為，而
    能為其他適法行為之情形，亦即依行為當時之具體情況，如
    能期待行為人不實施犯罪行為，而為其他適法行為，其竟違
    反此種期待，實施犯罪行為者，始發生刑事責任，若缺乏此
    種期待可能性，則為期待不可能性，而成為阻卻責任之事由
    ，亦即行為人由於不得已而所為違法行為，無論何人，如處
    於相同立場亦當如是，簡言之，有期待可能性，則有責任非
    難可能，無期待可能性，即無責任非難可能。又「注意車前
    狀況」是指駕駛人就其注意力所及之情況下，對於車前已存
    在或可能存在事物應予注意，以便採取適當之反應措施而言
    ，是駕駛人注意車前狀況，應建立在行車當時之時、空等一
    切情況下進行綜合判斷；又按汽車駕駛人，因可信賴其他參
    與交通之對方亦能遵守交通規則，且衡諸日常生活經驗及一
    般合理駕駛人之注意能力，已為必要之注意，並已採取適當
    之措施，或縱未採取適當之措施，仍無法避免交通事故之發
    生時，該汽車駕駛人對於信賴對方亦能遵守交通規則乃竟違
    規之行為，自無預防之義務，難謂該汽車駕駛人即有能注意
    而不注意之過失，而令負過失之責任（最高法院90年度台上
    字第2400號裁判參照）。準此，倘他人之違規行為係不可預
    見，且無充足之時間可採取適當之措施，以避免發生交通事
    故之結果時，自不能課以駕駛人對於不可知之對方違規行為
    有預防之義務。
  ⒉按汽車在劃有分向限制線之路段，不得駛入來車之車道內，
    道路交通安全規則第97條第1 項第2 款訂有明文；又汽車駕
    駛人飲用酒類或其他類似物後其吐氣所含酒精濃度達每公升
    零點15毫克或血液中酒精濃度達百分之零點零3以上者，不
    得駕車，道路交通安全規則第114 條第1 項第2 款亦有明定
    。本案車禍發生地點在南投市○○路000號前，該處路段為市
    區雙向兩車道、路中漆繪分向限制標線、道路平直無視阻，
    事故發生在夜間、晴天，有上開道路交通事故現場圖、道路
    交通事故調查報告表㈠、現場照片存卷足參，用路人驅車用
    路行經該路段均應遵守上開規定，非但不得酒後駕駛，且不
    得駛入來車之車道。然審酌：
  ⑴被告於警詢時供稱：（問：肇事前行進方向、車道及肇事經
    過情形？）我駕乙車（重機車000-000號）行於南投市中興
    路由南往北方向直行，行至上述地點，對方甲車（000-000
    號）突然由對向轉出，沒有方向燈，我看到時剎車，但還是
    撞上。（問：發現危險時距離對方多遠？採取何種反應措施
    ？）大約一公尺，煞車。（問：第一次撞擊之部位？車損情
    形？）車頭。（肇事當時行車速率多少？）約50公里/ 小時
    等語（見相卷第13頁）；又於偵訊時供稱：我是由南投往中
    興方向行駛，被害人是由中興往南投方向行駛，行經事發地
    點，被害人突然在雙黃線的地方迴轉，我剎車不及，才會撞
    到被害人，且依警方的車禍現場圖，被害人還酒駕，我當時
    的車速約4 、50公里，我認為我沒有過失等語（見偵1181卷
    第9 頁）。而被害人於車禍事故後，經衛生福利部南投醫院
    測得伊血液中所含酒精濃度為75.3MG/DL （經換算呼氣酒精
    濃度達每公升0.3756毫克），此有衛生福利部南投醫院檢驗
    科微量元素/ 藥/ 毒物測定檢驗報告在卷可憑（見相卷第16
    至17頁），足見被害人確有酒後騎乘甲車之情形。
  ⑵觀諸卷附現場車損照片（見相卷第28至32頁），甲車之右側
    （中柱上方）車殼脫落、前車頭車殼整塊脫落；乙車之前車
    頭右半邊（方向燈、小燈）處車殼破損、右後照鏡遺失、機
    車坐墊遺失、前車頭燈破損、車頭左側（方向燈、小燈）處
    車殼破損，依上開車損狀態，可知甲車、乙車主要之撞擊車
    損均在前車頭右側，屬兩機車前車頭右側相互碰觸事故；再
    據被害人之中山醫學大學附設醫院105年12月12日診斷證明
    書所載，被害人「頭部外傷併顱骨骨折，顱內出血，中樞衰
    竭，右側髕骨閉鎖性骨折，肺挫傷，多處擦傷」（見相卷第
    7頁），而被告之臺中榮民總醫院105 年12月12日診斷證明
    書則記載「臉之開放性傷口合併下顎骨骨折右側橈骨之骨折
    口腔內開放性傷口牙齒斷裂」（見相卷第48頁），則被害人
    、被告兩人均顯現右側受傷之特徵，可知兩機車發生人、車
    碰撞時，屬正面偏右之對撞。
  ⑶又據現場相片顯示（見相卷第24至27頁），甲車肇事後車身
    向左、車頭朝東倒於北向車道邊線上，乙車車身向右、車頭
    朝東倒於北向車道內側。基上，在事故發生後，甲車、乙車
    終止位置的倒地樣態未經變動下，兩車體發生初始碰撞之地
    點，必在甲車、乙車肇事終止位置之間，則甲車在碰撞後重
    心左傾，順勢往左前方移動車身向左倒於肇事終止位置；乙
    車在碰撞過程前進慣性受阻、前龍頭受撞微向後傾、後車尾
    以前龍頭為軸心快速順時針旋轉、導致人、車重心右傾往左
    應聲向右倒於肇事終止位置。
  ⑷綜合以上客觀事證，足認本案事故發生前，被害人酒後騎乘
    甲車沿中興路由北往南行駛至事故地點前，跨越分向限制標
    線侵入對向車道，適有被告騎乘乙車沿中興路北向車道中央
    偏右由南向北而來，旋兩機車右前車頭在被告車道發生對向
    碰撞，導致甲車、乙車受損，被害人、被告均倒地成傷，最
    後被害人傷重不治死亡。
  ⒊按刑法上之「過失」，係指行為人按其情節應注意，並能注
    意而不注意，或行為人對於構成要件事實，雖預見其發生而
    確信其不發生者而言，刑法第14條定有明文，是刑法上過失
    行為之成立，應以行為人對該過失行為所生之構成要件結果
    、因果歷程有客觀之預見可能性及主觀預見可能性，且行為
    人基於此預見之可能性，而有違反客觀上之注意義務而致構
    成要件事實發生者，始足當之。本案被告騎乘乙車正常行駛
    於上開路段並接近事發地點時，被害人因酒後騎車受體內酒
    精濃度影響，忽然無預警跨越分向限制標線侵入被告車道騎
    乘，事出突然，當非被告所能預料，且被告亦稱發現被害人
    逆向駛入迄其機車駛至而生碰撞之距離，僅約1公尺而已，
    衡諸日常生活經驗及一般合理駕駛人之視距及注意能力，被
    告於案發當時可採取迴避行為之反應時間及反應煞車距離皆
    極為有限，而被告雖已煞車，仍無從防免碰撞，實乃客觀上
    一般人均無迴避之可能。綜合上情，被告為沒有違規犯錯之
    用路人，其正常之路權行駛行為，實難謂有何未注意車前狀
    況或未保持安全間隔之注意義務之違反。基上，被告並無從
    預見被害人會逆向迴轉駛至其面前，致其在己向車道內煞避
    不及，是以，被告顯無足夠之反應時間可採取適當措施以迴
    避事故之發生，則被告既無預見及避免危險發生之期待可能
    性，自難認其有過失。另卷附之相驗屍體證明書，固記載被
    害人受有顱骨骨折顱內出血肺挫傷，而中樞神經性休克死亡
    之事實，然並無法證明被告確有上開注意義務之違反，而與
    被害人死亡間具有因果關係，實難遽以過失致死罪相繩。
  ⒋再者，本案經原審送逢甲大學車輛行車事故鑑定研究中心鑑
    定，結果亦認：研判兩車碰撞型態為「有角度之對撞」，係
    甲車右前車頭附近處與乙車右前車頭附近處；本報告就現有
    證據資料以物理力及力學慣性定律等原理分析，認甲車、乙
    車兩車碰撞型態明顯屬於對撞，且就上列證據判斷為甲車明
    顯違規跨越路中行車分向限制線（雙黃線）致肇事，同時此
    舉措亦不排除為其受酒精濃度超標後仍駕車之影響，有卷附
    逢甲大學車輛行車事故鑑定研究中心行車事故鑑定報告書得
    考（見原審卷第137 、139 頁）。另經本院送中央警察大學
    鑑定，就客觀事證部分亦認：被害人酒後騎乘甲車，沿中興
    路由北往南行駛至事故地點前侵入對向車道，當行駛至測量
    基準電桿之南縱向距離3.5公尺處，車速高於30.2公里、前
    車頭左偏約3~5 度、侵入對向車道約2.2 公尺與乙車發生對
    撞，其酒後駕車、跨越分向限制標線侵入對向車道、未注意
    車前狀況及時採取必要之安全措施之行為與本事故發生有因
    果關連，此有中央警察大學110 年7 月7 日校鑑科字第1100
    006065號函覆之鑑定書存卷足考（見本院卷第211頁）。此
    外，本案經檢察官送交通部公路總局南投縣區車輛行車事故
    鑑定會鑑定結果，也認：被害人郭○○飲用酒類超過法定標準
    值駕駛甲車，夜間跨越分向限制線，駛入來車道不當，致在
    遵行車道內行駛之被告黃冠學遇見狀況閃避不及，雙方碰撞
    肇事之可能性較大，有該鑑定會106 年5 月24日投鑑字第10
    60000776號函在卷可憑（見調偵119卷第20頁）；復經送交
    通部公路總局車輛行車事故鑑定覆議會覆議，覆議結果同認
    ：照南投縣區車鑑會之分析意見，有該覆議會106 年11月23
    日室覆字第1060133509號函附卷得憑（見調偵119卷第43頁
    ）。基上，關於本案車禍事故之客觀事證部分，前揭逢甲大
    學車輛行車事故鑑定研究中心、中央警察大學、交通部公路
    總局南投縣區車輛行車事故鑑定會、交通部公路總局車輛行
    車事故鑑定覆議會之鑑定意見，均與本院上開認定「被害人
    酒後駕車、違規跨越分向限制標線侵入對向車道」引發本事
    故相同。至中央警察大學鑑定書固認甲車、乙車會車前有2.
    5秒以上反應時間可以發現對方，被告未注意車前狀況及時
    採取必要之安全措施，為肇事次因。惟綜合審酌事故現場中
    興路附近路段路況、交通管制設施設置情形，速限為每小時
    50公里等情節，本案事故發生前甲車、乙車兩機車對向行駛
    ，本應各自行駛於自己之車道，但被害人酒後騎車受體內酒
    精濃度影響，違規跨越分向限制線，無預警駛入乙車行向南
    往北車道，而斜向直接與被告騎乘、直行之乙車發生對撞，
    並非如起訴書所指被害人在被告車道逆向直行後始發生對撞
    ；再者，衡諸案發時係105年12月10日18時26分許，天色已
    黑，路燈昏暗，有卷附現場照片得佐，被害人違規跨越雙黃
    線侵入被告之路權範圍，且旋於跨越後斜穿直接與被告騎乘
    之乙車對撞，確實事出突然，猝不及防，當非被告所能預料
    。縱如中央警察大學鑑定書所言，兩車碰撞前大約有2.5秒
    之時間，然被告依日常生活經驗及一般合理駕駛，信賴對向
    用路人亦能遵守交通規則正常行駛，根本無從預見被害人會
    突然逆向駛至，亦無注意之可能性，且無避免結果發生之反
    應時間及距離，揆諸上開最高法院裁判意旨說明，實難認被
    告就被害人違規行為有能注意而不注意之過失，而令被告就
    本案事故負過失責任。故中央警察大學鑑定書有關被告為肇
    事次因此過失程度之判斷，為本院所不採。
  ⒌至上訴理由書雖謂被告高速行駛云云，但依卷內資料所示，
    並無證據證明被告有超速（限速50公里）行駛之情（起訴書
    亦未認定被告有超速行駛之舉）。又針對告訴人質疑被告於
    車禍碰撞「前」，是否有行車超速之情形乙節，經本院送請
    中央警察大學就甲車、乙車行駛速率此客觀事證分析之結果
    ，認：乙車平均行駛速率中間值22.5、37.8公里/ 小時。此
    一估算結果顯示乙車通過中興、新興路口北向車道停止線前
    遇路口號誌紅燈有減速現象，綠燈後通過路口往前行駛有加
    速行為，行駛速率至少有30.2公里以上，因駛離畫面至事故
    發生地點仍約120公尺，但在事故發生前確切的行駛速率由
    影像紀錄無法鑑識證明。又甲車、乙車碰撞時甲車行駛速率
    一定高於乙車，此一部份亦可由甲車受傷程度較為嚴重得到
    印證。再者，據甲車、乙車兩機車行駛速率鑑定結果，可明
    確鑑定兩機車行駛速率高於30.2公里/ 小時，且可以確定甲
    車行駛速率高於乙車，故鑑定結果並不以「車速」因素科責
    於甲車、乙車騎士。基上，依中央警察大學所為乙車車速推
    估，暨被告供稱其時速約40、50公里等語，可知被告於事故
    發生之際的車速大約為30.2公里以上至40、50公里之間，參
    諸卷附「汽車行駛距離及反應距離一覽表」，反應距離為6.
    24公尺至10.40公尺，是被告發現被害人跨越分向限制線之
    距離（被告供稱約1公尺）既小於其反應距離，加上2 車係
    屬行進中對向接近之情況，益徵被告辯稱因甲車突然侵入其
    車道，其來不及反應等語，與本院前揭認定相符。另告訴代
    理人於原審雖稱被告通過中興路及新興及中興路與南新路交
    岔路口時，未減速慢行云云，但據前揭中央警察大學鑑定書
    所述，被告通過中興、新興路口北向車道停止線前遇路口號
    誌紅燈有減速現象，況本案車禍發生地點並不在告訴代理人
    所指之上開交岔路口，前已敘明；又被告當時既已通過上開
    交岔路口，復無證據證明其有超速行駛之情況，尚難認其有
    違反交通注意義務規定之情事，附此敘明。
六、綜上所述，本案公訴、上訴意旨所指被告涉犯修正前刑法第
    276 條第1 項之過失致死罪嫌，其所為訴訟上之證明，尚未
    達通常一般之人均不致有所懷疑而得確信其為真實之程度，
    此外，復查無其他積極證據足資證明被告有起訴書所指前開
    犯行，基於無罪推定原則，原審為被告無罪判決之諭知，尚
    無違誤，應予維持。檢察官上訴意旨所為之指摘，核無理由
    ，應予駁回。
據上論斷，應依刑事訴訟法第368條，判決如主文。
本案經檢察官葉清財提起公訴，檢察官王晴玲提起上訴，檢察官
張慧瓊到庭執行職務。
中    華    民    國    110   年    9     月    9     日
            刑事第五庭　  審判長法　官　鄭　永　玉
                                法　官　許　文　碩
                                法　官　周　莉　菁
以上正本證明與原本無異。
不得上訴。
                                書記官  王　朔　姿
中　　華　　民　　國　　110 　年　　9 　　月　　9 　　日